臺灣臺南地方法院刑事判決　　　　　　 99年度交訴字第146號
公　訴　人　臺灣臺南地方法院檢察署檢察官
被　　　告　蘇冠宇
選任辯護人　洪梅芬律師
　　　　　　涂新成律師
　　　　　　呂蘭蓉律師
上列被告因公共危險等案件，經檢察官提起公訴（99年度調偵字
第1594號），被告於準備程序進行中為有罪之陳述，經本院合議
庭裁定由受命法官獨任進行簡式審判程序後，判決如下：
    主    文
蘇冠宇駕駛動力交通工具肇事，致人傷而逃逸，處有期徒刑陸月
，如易科罰金，以新臺幣壹仟元折算壹日。緩刑貳年。於緩刑期
間付保護管束，並應依執行檢察官之命令，向指定之政府機關、
政府機構、行政法人、社區或其他符合公益目的之機構或團體，
提供肆拾小時之義務勞務。
    事    實
一、蘇冠宇於民國99年5月14日下午2時25分許，駕駛車牌號碼52
    61-ML號自小客車，沿臺南市○○路○段由西向東行駛，途
    經該路段與臺南市○○○路○段交岔路口附近，欲右轉進入
    中華西路二段向南行駛時，原應注意車輛行駛至交岔路口時
    ，轉彎車應讓直行車先行，而依當時情況並無不能注意之情
    事，竟疏未注意及此，貿然自上開路口右轉，適有莊翔竣騎
    乘車牌號碼J63-207號重型機車，搭載其妻蘇思丞，亦沿臺
    南市○○路○段由西向東方向駛來，欲直行經過上開路口，
    二車遂於前開交岔路口發生碰撞，造成莊翔竣及蘇思丞兩人
    人車倒地，莊翔竣並因此受有左足踝挫傷扭傷之傷害，蘇思
    丞則受有左足踝扭傷及臀部挫傷合併尾椎骨骨折等傷害（過
    失傷害部分，業經莊翔竣、蘇思丞二人於言詞辯論終結前撤
    回告訴，另由本院為不受理判決）。詎蘇冠宇於明知肇事後
    ，竟未下車查看傷者傷勢，未報告警察機關到場處理，亦未
    對莊翔竣及蘇思丞採取救護或其他必要措施，即逕行駕駛前
    開自小客車駛離現場逃逸。嗣經警據報到場處理，並調閱上
    開路口附近之監視錄影器畫面後，始知悉上開自小客車之車
    號，而循線查獲上情。
二、案經莊翔竣、蘇思丞訴由臺南市警察局第四分局報請臺灣臺
    南地方法院檢察署檢察官偵查起訴。
    理    由
一、本件係經被告蘇冠宇於準備程序中為有罪之表示，而經本院
    裁定以簡式審判程序加以審理，依刑事訴訟法第273條之2、
    第159條第2項之規定，不適用傳聞法則有關限制證據能力之
    相關規定，合先敘明。
二、訊據被告蘇冠宇對於上揭事實坦承不諱，並據被害人莊翔竣
    、蘇思丞於警偵中指訴在卷，復有道路交通事故現場圖、道
    路交通事故調查報告表(一)、(二)各1份、誼康婦產科骨外科聯
    合診所診斷證明書2份、郭綜合醫院診斷證明書1份、臺南市
    警察局舉發違反道路交通事件通知單、疑似道路交通事故肇
    事逃逸追查表、道路交通事故肇事人自首情形紀錄表各1份
    及交通事故照片25張在卷可稽。本件事證明確，被告犯行洵
    堪認定。
三、核被告蘇冠宇所為，係犯刑法第185條之4之駕駛動力交通工
    具肇事致人受傷而逃逸罪。爰審酌被告駕車肇事後，竟未立
    即下車查看被害人傷勢，報告警察機關並留待現場等待警察
    前來處理、協助傷者就醫或對其採取救護或其他必要措施，
    仍繼續駕車前行，之後停車查看自己所駕車輛之受損情形，
    隨後即逕行駕車離開肇事現場，罔顧被害者之安全，惡性非
    輕，然念其業與被害人莊翔竣、蘇思丞達成調解且賠償完畢
    ，有本院99年度司南簡調字第1133號調解筆錄1份在卷可參
    （見本院卷第20頁），並審酌被告生活狀況、品行、智識程
    度（大學肄業），及被害人受傷情形，以及被告於審理中已
    知坦認犯行等一切情狀，量處如主文所示之刑，並諭知易科
    罰金之折算標準。再查，被告前未曾受有刑之宣告，有臺灣
    高等法院被告前案紀錄表在卷可按，其因一時失慮，致罹刑
    典，犯後已知坦承犯行，且亦與被害人莊翔竣、蘇思丞二人
    達成調解，有前開調解筆錄在卷可憑，容見其有彌補過錯之
    心，信其經本次偵審程序，當知所警惕而無再犯之虞，因認
    前開所宣告之刑，以暫不執行為適當，爰依刑法第74條第1
    項第1款規定，併予宣告緩刑2年，用啟自新。再考量被告駕
    車肇事致人受傷後，未下車查看被害人傷勢，亦未報警並留
    在現場待警前來處理，且協助傷者就醫，顯有加強守法觀念
    之必要，為強化其法治概念，使其於緩刑期內能深知警惕，
    為使其緩刑之宣告不致輕易遭到撤銷，乃依刑法第74條第2
    項第5款規定，命被告應依執行檢察官之命令，向指定之政
    府機關、政府機構、行政法人、社區或其他符合公益目的之
    機構或團體，提供40小時之義務勞務，併依刑法第93條第1
    項第2款規定，於緩刑期間付保護管束。
據上論斷，應依刑事訴訟法第273條之1第1項、第299條第1項前
段，刑法第185條之4、第41條第1項前段、第74條第1項第1款、
第2項第5款、第93條第1項第2款，刑法施行法第1條之1，判決如
主文。
本案經檢察官吳坤城到庭執行職務。
中    華    民    國   100    年    1     月    5     日
                    刑事第十五庭  法  官  林福來
以上正本證明與原本無異。
如不服本判決應於收受本判決後10日內向本院提出上訴書狀，並
應敘述具體理由。其未敘述上訴理由者，應於上訴期間屆滿後20
日內向本院補提理由書狀（均須按他造當事人之人數附繕本）「
切勿逕送上級法院」。
                                  書記官  李淑惠
中    華    民    國   100    年    1     月    7     日
附錄論罪科刑法條：
中華民國刑法第185條之4
駕駛動力交通工具肇事，致人死傷而逃逸者，處6月以上5年以下
有期徒刑。